【裁判字號】    98,訴,555
【裁判日期】    981029
【裁判案由】    違反槍砲彈藥刀械管制條例
【裁判全文】
臺灣桃園地方法院刑事判決               98年度訴字第555號
公  訴  人  臺灣桃園地方法院檢察署檢察官
被      告  甲○○
選任辯護人  邱清銜律師
上列被告因違反槍砲彈藥刀械管制條例案件，經檢察官提起公訴
（98年度偵字第2860號），本院判決如下︰
    主  文
甲○○未經許可，寄藏可發射子彈具有殺傷力之改造手槍，處有
期徒刑肆年陸月，併科罰金新臺幣貳拾萬元，罰金如易服勞役，
以新臺幣壹仟元折算壹日，扣案如附表一所示之槍枝暨附表二所
示之鑑餘子彈，均沒收。
    事  實
一、甲○○明知可發射子彈具有殺傷力之改造手槍及具殺傷力之
    子彈，均係槍砲彈藥刀械管制條例所列管之違禁物，非經主
    管機關許可，不得受託寄藏而持有。竟仍基於未經許可寄藏
    具殺傷力之改造手槍及子彈之犯意，而於民國94年間夏季某
    日，在桃園縣中壢市○○路72號1 樓B4室租屋處，受某真實
    姓名年籍不詳綽號「阿雄」之成年男性友人所託，代為保管
    如附表一所示具殺傷力之仿COLT廠MK IV/SERIES'70 型半自
    動手槍製造之槍枝，換裝土造金屬槍管而成之改造手槍（含
    彈匣1 個，槍枝管制編號：0000000000號）、仿FN廠1910型
    半自動手槍製造之槍枝，換裝土造金屬槍管而成之改造手槍
    （含彈匣1 個，槍枝管制編號：0000000000號），及如附表
    二所示具殺傷力之金屬彈殼組合直徑10.5正負0.5mm 金屬彈
    頭而成之非制式子彈5 顆（其中2 顆業經試射用罄）、口徑
    0.45吋制式子彈2 顆（其中1 顆業經試射用罄）、金屬彈殼
    組合直徑9.6 正負0.5mm 金屬彈頭而成之非制式子彈3 顆（
    其中1 顆業經試射用罄），並將上開如附表一所示改造手槍
    2 枝及如附表二所示具殺傷力之子彈10顆藏匿於桃園縣中壢
    市○○路72號1 樓B4室。嗣於98年1 月17日晚間9 時30分許
    ，經警據報前往上址查緝，經甲○○同意搜索後，在上址租
    屋處為警查獲，並扣得如附表一所示具殺傷力之改造手槍2
    枝及如附表二所示具殺傷力之子彈10顆。
二、案經台北市政府警察局中山分局報告臺灣桃園地方法院檢察
    署檢察官偵查起訴。
    理  由
甲、證據能力部分
一、本件認定事實所引用之台北市政府警察局槍枝初步檢視報告
    表、內政部警政署刑事警察局98年2 月25日刑鑑字第098001
    0846號鑑驗書之書證，及台北市政府警察局槍枝初步檢視報
    告表內所附檢視照片、查獲現場照片、扣案如附表一所示具
    殺傷力之改造手槍2 枝、如附表二所示具殺傷力之子彈10顆
    之物證，檢察官、被告及其辯護人並未主張排除前開書證、
    物證之證據能力，且迄於本院言詞辯論終結前均未表示異議
    ，本院審酌前開書證、物證並無證據證明係公務員違背法定
    程序所取得，且與本件持有具殺傷力之槍枝、子彈犯行具關
    連性，「書證部分」復無刑事訴訟法第159 條之4 之顯有不
    可信之情況與不得作為證據之情形，本件認定事實所引用之
    上開證據，均認為有證據能力。
乙、認定犯罪事實之依據及理由
一、上揭犯罪事實，業據被告甲○○於檢察官訊問時及本院審理
    中坦承不諱，復有如附表一、附表二所示槍枝、子彈扣案足
    憑，另有台北市政府警察局槍枝初步檢視報告表暨檢視照片
    、查獲現場照片4 張在卷足稽。又被告為警於前述時間、地
    點查扣之槍彈，經送內政部警政署刑事警察局鑑驗結果，認
    附表一編號一所示槍枝1 枝係仿COLT廠MK IV/SERIES'70 型
    半自動手槍製造之槍枝，換裝土造金屬槍管而成之改造手槍
    （含彈匣1 個，槍枝管制編號：0000000000號），擊發功能
    正常，可供擊發適用子彈使用，認具殺傷力；附表一編號二
    所示槍枝1 枝係仿FN廠1910型半自動手槍製造之槍枝，換裝
    土造金屬槍管而成之改造手槍（含彈匣1 個，槍枝管制編號
    ：0000000000號），擊發功能正常，可供擊發適用子彈使用
    ，認具殺傷力。附表二編號一所示子彈5 顆，係金屬彈殼組
    合直徑10.5正負0.5mm 金屬彈頭而成之非制式子彈，採樣2
    顆試射，可擊發，認具殺傷力（採樣之2 顆子彈業經試射用
    罄）；附表二編號二所示子彈2 顆，係口徑0.45吋制式子彈
    ，採樣1 顆試射，可擊發，認具殺傷力（採樣之1 顆子彈業
    經試射用罄）；附表二編號三所示子彈3 顆，係金屬彈殼組
    合直徑9.6 正負0.5mm 金屬彈頭而成之非制式子彈，採樣1
    顆試射，可擊發，認具殺傷力（採樣之1 顆子彈業經試射用
    罄），此有內政部警政署刑事警察局98年2 月25日刑鑑字第
    0980010846號鑑驗書附卷可按。足認被告前揭任意性自白核
    與事實相符，堪以採信。綜上所述，本件事證明確，被告犯
    行洵堪認定，應予依法論罪科刑。
二、按刑法部分條文雖於94年2 月2 日修正公布，95年7 月1 日
    施行，惟未經許可寄藏、持有槍、彈，其持有之繼續，乃行
    為之繼續，亦即一經持有槍枝，犯罪即已成立，其完結須繼
    續至持有行為終了之時，故包括持有之寄藏槍枝行為，自亦
    為行為之繼續，其犯罪之完結，須繼續至寄藏行為終了之時
    為止（最高法院88年度臺上字第7012號、4608號判決意旨可
    資參照），被告係於94年間夏季某日起，受「阿雄」所託同
    時寄藏如附表一、附表二所示槍枝、子彈，其寄藏行為係繼
    續至98年1 月17日晚間9 時30分許為警查獲時止，是其犯行
    應逕以行為終了時之現行法律論處，而無新舊法之比較適用
    ，先予敘明。核被告甲○○所為，係犯槍砲彈藥刀械管制條
    例第8 條第4 項未經許可寄藏可發射子彈具有殺傷力之槍枝
    罪、同法第12條第4 項未經許可寄藏子彈罪。再按寄藏與持
    有，均係將物置於自己實力支配，僅寄藏必先有他人之持有
    行為，而後始為之受寄代藏而已，故寄藏之受人委託代為保
    管，其保管之本身，亦屬持有，持有係受寄之當然結果，法
    律上自宜僅就寄藏之行為包括評價，不應另就持有予以論罪
    （最高法院74年臺上字第3400號判例意旨參照）。是本案被
    告寄藏槍枝、子彈即當然包含持有行為，持有之低度行為應
    為寄藏之高度行為所吸收，故不另再就「持有」槍彈部分以
    予論科。又按未經許可寄藏槍、彈，係侵害社會法益之罪，
    同時寄藏種類相同之槍、彈，縱令客體有數個（如數支同種
    類槍枝、數發同種類子彈），仍為單純一罪，不生想像競合
    問題（最高法院97年度臺上字第231 號判決意旨參照）。是
    被告同時寄藏具有殺傷力之如附表一所示改造手槍2 枝、同
    時寄藏具殺傷力之如附表二所示子彈10顆，仍應僅各成立未
    經許可寄藏可發射子彈具有殺傷力之槍枝一罪、未經許可寄
    藏子彈一罪。被告以一行為同時寄藏具有殺傷力之改造手槍
    、子彈，而同時觸犯未經許可寄藏可發射子彈具有殺傷力之
    槍枝罪、未經許可寄藏子彈罪2 罪名，為想像競合犯，應依
    刑法第55條之規定，從一重之未經許可寄藏可發射子彈具有
    殺傷力之槍枝罪處斷。爰審酌具有殺傷力之槍枝、子彈係屬
    高度危險之物品，被告未經主管機關許可，而擅自受託藏放
    具殺傷力之改造手槍2 把及具殺傷力之子彈共10顆，寄藏之
    槍彈數量非少，嚴重危害他人之身體、生命安全，影響社會
    治安，及其犯罪之動機、目的、手段、智識程度並犯後坦承
    不諱等一切情狀，量處如主文所示之刑，復就宣告之罰金刑
    部分諭知易服勞役之折算標準。
三、扣案如附表一所示槍枝2 枝、附表二編號一所示未經試射之
    子彈3 顆、附表二編號二所示未經試射之子彈1 顆、附表二
    編號三所示未經試射之子彈2 顆，係屬違禁物，均應依刑法
    第38條第1 項第1 款規定宣告沒收。至扣案如附表二編號一
    所示經試射之子彈2 顆、附表二編號二所示經試射之子彈1
    顆、附表二編號三所示經試射之子彈1 顆，業經送鑑試射擊
    發，剩餘彈頭、彈殼，不再具有子彈功能，已非違禁物（最
    高法院94年臺上字第3195號判決意旨參照），爰均不予宣告
    沒收，附此敘明。
據上論斷，應依刑事訴訟法第第299 條第1 項前段，槍砲彈藥刀
械管制條例第8 條第4 項、第12條第4 項，刑法第11條前段、第
55條、第42條第3 項、第38條第1 項第1 款，判決如主文。
本案經檢察官吳美文到庭執行職務。
中    華    民    國    98    年    10    月    29    日
                  刑事第十一庭審判長法  官  蔡榮澤
                                    法  官  汪曉君
                                    法  官  林蕙芳
以上正本證明與原本無異。
如不服本判決應於收受判決後10日內向本院提出上訴書狀，並應
敘述具體理由。其未敘述上訴理由者，應於上訴期間屆滿後20日
內向本院補提理由書( 均須按他造當事人之人數附繕本) 「切勿
逕送上級法院」。
                                    書記官  莊凱男
中    華    民    國    98    年    11    月    5     日
附表一：
┌──┬────────────┬───┬──────┐
│編號│扣案物                  │ 數量 │鑑定結果    │
├──┼────────────┼───┼──────┤
│ 一 │仿COLT廠MK IV/SERIES'70 │ 1枝  │擊發功能正常│
│    │型半自動手槍製造之槍枝，│      │，可供擊發適│
│    │換裝土造金屬槍管而成之改│      │用子彈使用，│
│    │造手槍（含彈匣1 個，槍枝│      │認具殺傷力。│
│    │管制編號：0000000000號）│      │            │
│    │。                      │      │            │
├──┼────────────┼───┼──────┤
│ 二 │仿FN廠1910型半自動手槍製│ 1枝  │擊發功能正常│
│    │造之槍枝，換裝土造金屬槍│      │，可供擊發適│
│    │管而成之改造手槍（含彈匣│      │用子彈使用，│
│    │1個 ，槍枝管制編號：1102│      │認具殺傷力。│
│    │029910號 ）。           │      │            │
└──┴────────────┴───┴──────┘
附表二：
┌──┬───────┬───┬──────┬────┐
│編號│扣案物        │ 數量 │鑑定結果    │附註    │
├──┼───────┼───┼──────┼────┤
│ 一 │金屬彈殼組合直│5 顆（│採樣2 顆試射│試射用罄│
│    │徑10.5正負0.5m│其中2 │，可擊發，認│之子彈2 │
│    │m 金屬彈頭而成│顆嗣經│具殺傷力。  │顆不予沒│
│    │之非制式子彈。│試射用│            │收。    │
│    │              │罄）。│            │        │
├──┼───────┼───┼──────┼────┤
│ 二 │口徑0.45吋制式│2 顆（│採樣1 顆試射│試射用罄│
│    │子彈。        │其中1 │，可擊發，認│之子彈1 │
│    │              │顆嗣經│具殺傷力。  │顆不予沒│
│    │              │試射用│            │收。    │
│    │              │罄）。│            │        │
├──┼───────┼───┼──────┼────┤
│ 三 │金屬彈殼組合直│3 顆（│採樣1 顆試射│試射用罄│
│    │徑9.6 正負0.5m│其中1 │，可擊發，認│之子彈1 │
│    │m 金屬彈頭而成│顆嗣經│具殺傷力。  │顆不予沒│
│    │之非制式子彈。│試射用│            │收。    │
│    │              │罄）。│            │        │
└──┴───────┴───┴──────┴────┘
附錄法條：
槍砲彈藥刀械管制條例第8條
未經許可，製造、販賣或運輸鋼筆槍、瓦斯槍、麻醉槍、獵槍、
空氣槍或第 4 條第 1 項第 1 款所定其他可發射金屬或子彈具
有殺傷力之各式槍砲者，處無期徒刑或 5 年以上有期徒刑，併
科新臺幣 1 千萬元以下罰金。
未經許可，轉讓、出租或出借前項所列槍枝者，處 5 年以上有
期徒刑，併科新臺幣 1 千萬元以下罰金。
意圖供自己或他人犯罪之用，而犯前二項之罪者，處無期徒刑或
 7 年以上有期徒刑，併科新臺幣 1 千萬元以下罰金。
未經許可，持有、寄藏或意圖販賣而陳列第 1 項所列槍枝者，
處 3 年以上10 年以下有期徒刑，併科新臺幣 700 萬元以下罰
金。
第 1 項至第 3 項之未遂犯罰之。
槍砲彈藥刀械管制條例第12條
未經許可，製造、販賣或運輸子彈者，處 1 年以上 7 年以下有
期徒刑，併科新台幣 500 萬元以下罰金。
未經許可，轉讓、出租或出借子彈者，處 6 月以上 5 年以下有
期徒刑，併科新台幣 300 萬元以下罰金。
意圖供自己或他人犯罪之用，而犯前二項之罪者，處 3 年以上
10 年以下有期徒刑，併科新台幣 700 萬元以下罰金。
未經許可，持有、寄藏或意圖販賣而陳列子彈者，處 5 年以下
有期徒刑，併科新台幣 300 萬元以下罰金。
第 1 項至第 3 項之未遂犯罰之。


司法院資訊處製作；財團法人民間司法改革基金會備份。
